臺灣臺中地方法院刑事裁定
　　　　　　　　　　　　　　　　　　 111年度聲字第646號
聲  請  人  臺灣臺中地方檢察署檢察官
受  刑  人  余宗翰



上列聲請人因受刑人數罪併罰有二裁判以上，聲請定其應執行之
刑（111年度執聲字第392號），本院裁定如下：
    主  文
余宗翰所犯如附表所示之罪刑，應執行有期徒刑叁年貳月。
    理  由
一、聲請意旨略以：受刑人因犯詐欺罪等案件，先後經判決確定
    如附表，符合數罪併罰之要件，應依刑法第53條及第51條第
    5款之規定，定其應執行之刑，爰依刑事訴訟法第477條第1
    項規定聲請裁定等語。
二、按裁判確定前犯數罪者，併合處罰之。但有下列情形之一者
    ，不在此限：一、得易科罰金之罪與不得易科罰金之罪。二
    、得易科罰金之罪與不得易服社會勞動之罪。三、得易服社
    會勞動之罪與不得易科罰金之罪。四、得易服社會勞動之罪
    與不得易服社會勞動之罪。前項但書情形，受刑人請求檢察
    官聲請定應執行刑者，依第51條規定定之；數罪併罰，有二
    裁判以上者，依第51條之規定，定其應執行之刑；數罪併罰
    ，分別宣告其罪之刑，宣告多數有期徒刑者，於各刑中之最
    長期以上，各刑合併之刑期以下，定其刑期，但不得逾30年
    ，刑法第50條、第53條、第51條第5款分別定有明文。又按
    有二個裁判以上，經定其執行刑後，又與其他裁判併合而定
    其執行刑者，前定之執行刑當然失效，仍應以原來宣告之數
    個刑罰計算，而不以當時該數罪所定應執行刑為計算之基準
    ，最高法院59年台抗字第367號裁定可資參照。又按法律上
    屬於自由裁量事項，尚非概無法律性之拘束，在法律上有其
    外部界限及內部界限。前者法律之具體規定，使法院得以具
    體選擇為適當裁判，此為自由裁量之外部界限。後者法院為
    自由裁量時，應考量法律之目的，法律秩序之理念所在，此
    為自由裁量之內部界限。法院為裁判時，二者均不得有所踰
    越。在數罪併罰而有二裁判以上，應定其應執行刑之案件，
    法院所為刑之酌定，固屬自由裁量事項，然對於法律之內、
    外部界限，仍均應受其拘束（最高法院92年度台非字第187
    號、94年度台台字第21號判決意旨參照）。末按數罪併罰定
    其應執行之刑者，應由該案犯罪事實最後判決之法院檢察官
    聲請該法院裁定之，此所謂該案犯罪事實最後判決之法院，
    係指最後審理事實諭知判決之法院，且係以判決時為準，不
    問其判決確定之先後（最高法院85年度台抗字第289號裁定
    、93年度台非字第160號判決同此看法）。本案被告所犯如
    附表所示案件，其犯罪事實最後判決之法院確為本院，故本
    院即有管轄權，合先敘明。
三、經查，受刑人余宗翰因犯如附表所示之罪，經臺灣彰化地方
    法院、臺灣基隆地方法院及本院先後判處如附表所示之罪刑
    ，並分別確定在案，此有如附表所示之判決及臺灣高等法院
    被告前案紀錄表各1份在卷可憑。而受刑人所犯如附表編號5
    所示之罪所處之刑，得易服社會勞動；如附表編號1至4、6
    至7所示之罪所處之刑，則不得易科罰金亦不得易服社會勞
    動，屬於刑法第50條第1項但書之情形，茲聲請人依同法第5
    0條第2項規定，經受刑人之請求，向本院提出定應執行刑之
    聲請，此有臺灣臺中地方檢察署民國111年1月26日刑法第50
    條第1項但書案件是否請求定應執行刑調查表1份在卷可稽，
    本院審認核屬正當。又受刑人所犯如附表編號1至2所示之罪
    ，業經臺灣彰化地方法院以110年訴緝字第13號判決定應執
    行有有期徒刑1年9月確定；所犯如附表編號3至4所示之罪，
    業經本院以109年金訴字第547號判決定應執行有有期徒刑1
    年7月確定；所犯如附表編號6所示之罪，業經臺灣基隆地方
    法院以110年金訴字第82號判決定應執行有有期徒刑1年8月
    確定，依上開最高法院裁判意旨，本院應受裁量權內部界限
    之拘束，於定本件應執行刑時，自不得逾有期徒6年7月之範
    圍，暨審酌本院前已寄送定應執行刑詢問意見表予受刑人，
    請受刑人於收受後7日內表示意見，該意見調查表於111年3
    月9日送達於法務部○○○○○○○由受刑人親自收受，並表示無意
    見，有本院刑事庭111年2月24日中院平刑仁111聲646字第11
    10014140號函、法務部○○○○○○○111年2月23日嘉監總字第111
    00027960號函檢附送達證書、本院陳述意見表各1份在卷可
    憑。再佐以被告所犯如附表編號1至2、3至4、6所示加重詐
    欺取財犯行，其犯罪時間相近，犯罪手段與態樣類似，所侵
    害法益屬同種財產法益，且所擔任之角色相同，如以實質累
    加之方式就本件於短時間內反覆實施之犯行定其應執行之刑
    ，處罰刑度顯將超過其行為不法內涵，而違反罪責相當性原
    則，暨斟酌被告犯罪行為之不法與罪責程度，及對其施以矯
    正必要性等情狀，本院認本件合併定其應執行刑為如主文所
    示，應屬適當。
四、依刑事訴訟法第477條第1項，刑法第50條第2項、第53條、
    第51條第5款，裁定如主文。
中　　華　　民　　國　　111 　年　　3  　月　　31 　　日
                 刑事第三庭    法  官  吳孟潔
以上正本證明與原本無異。
如不服本裁定，應於收受送達後5日內向本院提出抗告狀。（應
附繕本）
                               書記官  林育蘋
中　　華　　民　　國　　111 　年　　3 　　月　　31　　日
　　　　　　　　　　　　　　　 
　　　　　　　　　　　　　　　　
附  表
編            號         1        2         3 罪            名  詐欺 詐欺 詐欺 宣     告     刑  有期徒刑1年3月（共2罪） 有期徒刑8月 有期徒刑1年4月 犯   罪  日   期  109年5月15日 109年5月15日 108年5月23日 偵查（自訴）機關 年  度    案  號  臺灣彰化地方檢察署109年度偵字第5606、6850號 臺灣彰化地方檢察署109年度偵字第5606、6850號 臺灣臺中地方檢察署109年度偵字第6363號 最後事實審 法        院 臺灣彰化地方法院 臺灣彰化地方法院 臺灣臺中地方法院  案        號 110年度訴緝字第13號 110年度訴緝字第13號 109年度金訴字第547號  判 決  日 期 110年4月29日 110年4月29日 110年4月28日 確定判決 法        院 臺灣彰化地方法院 臺灣彰化地方法院 臺灣臺中地方法院  案        號 110年度訴緝字第13號 110年度訴緝字第13號 109年度金訴字第547號  判決確定日期 110年6月9日 110年6月9日 110年6月17日 是否為得易科罰金、易服社會勞動之之案件  均否 均否      均否    備      註  臺灣臺中地方檢察署110年度執助字第1225號（編號1至2定應執行刑有期徒刑1年9月） 臺灣臺中地方檢察署110年度執助字第1225號（編號1至2定應執行刑有期徒刑1年9月） 臺灣臺中地方檢察署110年度執字第8557號（編號3至4定應執行刑有期徒刑1年7月） 

編            號         4        5 6 罪            名  詐欺 洗錢防制法 詐欺 宣     告     刑  有期徒刑1年5月 有期徒刑2月 有期徒刑1年3月（共3罪） 犯   罪  日   期  108年5月23日（聲請書誤載為22日） 108年12月16日至109年4月20日（聲請書誤載為108年12月16日、109年1月31日、109年4月20日） 109年5月6日 偵查（自訴）機關 年  度    案  號  臺灣臺中地方檢察署109年度偵字第6363號 臺灣臺中地方檢察署110年度偵緝字第469、471號 臺灣基隆地方檢察署110年度偵字第14、119號、110年度偵緝字第125號 最後事實審 法        院 臺灣臺中地方法院 臺灣臺中地方法院 臺灣基隆地方法院  案        號 109年度金訴字第547號 110年度中金簡字第31號 110年度金訴字第82號  判 決  日 期 110年4月28日 110年6月30日 110年8月4日 確定判決 法        院 臺灣臺中地方法院 臺灣臺中地方法院 臺灣基隆地方法院  案        號 109年度金訴字第547號 110年度中金簡字第31號 110年度金訴字第82號  判決確定日期 110年6月17日 110年8月3日 110年9月2日 是否為得易科罰金、易服社會勞動之之案件  均否 得易服社會勞動，不得易科罰金 均否    備      註  臺灣臺中地方檢察署110年度執字第8557號（編號3至4定應執行刑有期徒刑1年7月） 臺灣臺中地方檢察署110年度執字第10298號 臺灣臺中地方檢察署110年度執助字第1930號（定應執行刑有期徒刑1年8月） 

編            號         7 罪            名  詐欺 宣     告     刑  有期徒刑1年5月 犯   罪  日   期  108年4月18至19日（聲請書誤載為108年4月18日） 偵查（自訴）機關 年  度    案  號  臺灣臺中地方檢察署110年度偵字第20688號 最後事實審 法        院 臺灣臺中地方法院  案        號 110年度金訴字第628號  判 決  日 期 110年9月27日 確定判決 法        院 臺灣臺中地方法院  案        號 110年度金訴字第628號  判決確定日期 110年11月2日 是否為得易科罰金、易服社會勞動之之案件  均否    備      註  臺灣臺中地方檢察署111年度執字第1135號